【裁判字號】    99,易,837
【裁判日期】    991008
【裁判案由】    詐欺
【裁判全文】
臺灣桃園地方法院刑事判決               99年度易字第837號
公  訴  人  臺灣桃園地方法院檢察署檢察官
被      告  甲○○
上列被告因詐欺案件，經檢察官提起公訴（99年度偵字第22548
號），本院判決如下：
    主  文
甲○○犯詐欺取財罪，累犯，處有期徒刑肆年，並應於刑之執行
前，令入勞動場所強制工作參年。扣案之內含玩具紙鈔之紅包袋
貳包均沒收。
    事  實
一、甲○○前因偽造文書等案件，經本院93年度訴字第405 號刑
    事判決判處有期徒刑5 月，如易科罰金以銀元300 元折算1
    日確定，嗣經本院96年度聲減字第7052號刑事裁定減為有期
    徒刑2 月又15日，如易科罰金以銀元300 元折算1 日確定，
    於民國96年11月5 日易科罰金執行完畢。緣甲○○於97年10
    月間某日，前往位於桃園縣桃園市○○路642 號3 樓之「夏
    威夷」養生館按摩而認識該養生館經營者乙○○。詎甲○○
    竟不知悔改，基於意圖為自己不法所有而接續詐欺取財之犯
    意，自97年10月20日起至99年8 月29日止，向乙○○騙稱可
    以新臺幣置於紅包袋內請神明加持，及可代乙○○持內置新
    臺幣之紅包袋向全省各廟宇過火爐，可使養生館生意變好云
    云，使乙○○陷於錯誤，而接續於上開期間內以上揭相同方
    式交付203 次紅包袋予甲○○，甲○○收取紅包袋即以玩具
    鈔掉包詐騙金錢後，將紅包袋交還乙○○，並向乙○○佯稱
    紅包袋業經神明加持，不得開拆云云，後經乙○○察覺有異
    拆開紅包袋檢視發現內置新臺幣遭掉包後，甲○○猶承前詐
    欺犯意，接續向乙○○騙稱係依神明指示將新臺幣保管於他
    處，而以上揭手法接續詐得合計新臺幣（下同）0000000 元
    得手（起訴書所載詐騙金額應予更正）。嗣於99年9 月3 日
    經乙○○質疑所交付金錢是否存在時，甲○○見事跡敗露，
    在未經有偵查犯罪職權機關或公務員發覺前，主動向警方坦
    認犯行並接受裁判，員警並於甲○○所騎機車置物箱內扣得
    內分別裝有玩具紙鈔之紅包袋貳包，乙○○始知受騙。
二、案經乙○○訴由桃園縣政府警察局桃園分局報告臺灣桃園地
    方法院檢察署檢察官偵查後起訴。
    理  由
一、本件係經被告甲○○於準備程序當庭就被訴事實為有罪之陳
    述，經本院合議庭裁定由受命法官改依簡式審判程序審理，
    則依刑事訴訟法第273 條之2 、同法第159 條第2 項之規定
    ，不適用傳聞法則有關限制證據能力之相關規定，合先敘明
    。
二、上揭事實，業據被告於本院審理時坦承不諱，核與證人即告
    訴人乙○○於警詢時之指訴大致相符，並有被告開立之本票
    影本、告訴人提出之遭詐騙紀錄一覽表及次數紀錄紙、紅包
    袋照片在卷可稽，復有扣案之紅包袋2 包可憑（見扣押物品
    目錄表）。本件事證明確，被告犯行堪以認定。
三、核被告所為，係犯刑法第339 條第1 項之詐欺取財罪。按犯
    罪係由行為人以單一行為接續進行，縱令在犯罪完畢以前，
    其各個舉動已與該罪之構成要件相符，但在行為人主觀上，
    各個舉動不過為其犯罪行為之一部分，在刑法評價上，應合
    為包括之一行為論以接續犯。經核本件被告自97年10月20日
    起至99年8 月29日止所為之詐欺犯行，所用方法相同，復未
    區○○○○段，於被告主觀上，各部犯行不過為其整體犯罪
    行為之一部分，應視為包括之一行為論以接續犯。又被告有
    如事實欄所示之犯罪科刑執行情形，有前述臺灣高等法院被
    告全國前案紀錄表可佐，其於徒刑執行完畢後5 年內，故意
    再犯本件有期徒刑以上之罪，為累犯，應依刑法第47條第1
    項之規定加重其刑。另被告於本案犯行後，在有偵查犯罪職
    權之機關或公務員發覺前，至派出所向員警坦承犯行並接受
    裁判，有被告調查筆錄可稽，並經檢察官調查確認記明起訴
    書內，核與刑法第62條前段自首規定相符，依法減輕其刑。
    並先加後減之。爰審酌被告不思以勞力賺取生活所需，竟假
    借民間信仰，利用告訴人之弱點接續詐騙財物，應受非難，
    並審酌被告之犯罪動機、手段、告訴人所受損害非輕，犯後
    未曾彌補損害致告訴人氣憤難平，及參酌被告素行狀況、犯
    後態度及公訴人具體求處刑度等一切情狀，量處如主文所示
    之刑，用示懲儆。扣案之內含玩具紙鈔之紅包袋2 包，均為
    被告所有，為供或預備供被告犯本案所用之物，業據被告供
    述在卷，均依刑法第38條第1 項第2 款規定宣告沒收。
四、末按有犯罪之習慣或因遊蕩或懶惰成習而犯罪者，於刑之執
    行前，令入勞動場所，強制工作。前項之處分期間為3 年，
    刑法第90條第1 項、第2 項定有明文。保安處分中之強制工
    作，旨在對嚴重職業性犯罪及欠缺正確工作觀念或無正常工
    作因而犯罪者，強制其從事勞動，學習一技之長與正確之謀
    生觀念，使其日後重返社會，能適應社會生活。查被告甲○
    ○之犯行自97年10月20日起至99年8 月29日止，已有相當期
    間，被告假藉宗教神明利用告訴人心理弱點以為詐騙，詐騙
    金額高達8 百餘萬元，且被告於本院審理時亦自承其因無業
    故而詐騙告訴人，所得金錢用以打電動及其他花用，已全部
    耗盡等語，有本院簡式審判筆錄可憑（見本院卷第27頁背面
    ），顯見被告不事生產，依賴詐欺犯罪坐享其成，犯罪手段
    具有同質性，顯係有犯罪之習慣及因懶惰成習而有再犯之可
    能性，僅藉刑罰之執行尚不足以根絕其惡性，茲據被告行為
    之嚴重性、所表現之危險性及對其未來行為之期待性等情，
    依比例原則衡量結果，為矯正其不良習性，令其入勞動埸所
    強制工作，以達教化與矯治目的，認屬適當且有必要，爰依
    前揭規定併為被告應於刑之執行前，令入勞動處所強制工作
    3 年之諭知。
據上論斷，應依刑事訴訟法第273 條之1 第1 項、第299 條第1
項前段，刑法第339 條第1 項、第47條第1 項、第62條前段、第
90條第1 項、第2 項、第38條第1 項第2 款，刑法施行法第1 條
之1，判決如主文。
本案經檢察官吳靜怡到庭執行職務。
中    華    民    國    99    年    10    月    8    日
                  刑事第九庭  法  官  陳 正 昇
以上正本證明與原本無異。
如不服本判決應於收受判決後10日內向本院提出上訴書狀，並應
敘述具體理由。其未敘述上訴理由者，應於上訴期間屆滿後20日
內向本院補提理由書( 均須按他造當事人之人數附繕本) 「切勿
逕送上級法院」。
                              書記官  張 筆 隆
中    華    民    國    99    年    10    月    11    日
中華民國刑法第339條
（普通詐欺罪）
意圖為自己或第三人不法之所有，以詐術使人將本人或第三人之
物交付者，處 5 年以下有期徒刑、拘役或科或併科 1 千元以下
罰金。
以前項方法得財產上不法之利益或使第三人得之者，亦同。
前二項之未遂犯罰之。

司法院資訊處製作；財團法人民間司法改革基金會備份。
